【裁判字號】    97,訴,560
【裁判日期】    970829
【裁判案由】    違反毒品危害防制條例
【裁判全文】
臺灣嘉義地方法院刑事判決               97年度訴字第560號
公  訴  人  臺灣嘉義地方法院檢察署檢察官
被      告  甲○○
上列被告因違反毒品危害防制條例案件，經檢察官提起公訴（九
十七年度毒偵字第九九０號），本院合議庭裁定由受命法官以簡
式程序進行審理，判決如下：
    主  文
甲○○施用第一級毒品，累犯，處有期徒刑拾壹月；扣案之第一
級毒品海洛因貳包（合計淨重零點柒壹公克），沒收銷燬之；扣
案上開毒品外包裝袋貳個，均沒收。又施用第二級毒品，累犯，
處有期徒刑伍月。應執行有期徒刑壹年參月；扣案之第一級毒品
海洛因貳包（合計淨重零點柒壹公克），沒收銷燬之；扣案上開
毒品外包裝袋貳個，均沒收。
    事  實
一、甲○○前於民國九十二年間因施用毒品案件，經本院以九十
    二年度毒聲字第七五六號裁定令入勒戒處所觀察、勒戒，並
    經臺灣高等法院臺南分院以九十二年度毒抗字第二六六號駁
    回抗告確定，經執行觀察、勒戒後，認有繼續施用毒品傾向
    ，經本院以九十三年度毒聲字第二０八號裁定令入戒治處所
    施以強制戒治，嗣於九十四年二月二十四日認已無繼續強制
    戒治之必要而釋放出所。復於九十六年間因違反毒品危害防
    制條例案件，經本院以九十六年度嘉簡字第六五號判處有期
    徒刑四月，如易科罰金，以新臺幣一千元折算一日確定，於
    九十六年五月十四日易科罰金執行完畢。詎仍不知悛悔，於
    上開強制戒治執行完畢釋放五年內，另起施用第二級毒品之
    犯意，於九十七年六月二十五日十九時至二十時許，在其嘉
    義市劉厝里十八鄰國泰新村二十九號住處內，以將甲基安非
    他命燒烤後再吸用所產生煙霧之方式，施用甲基安非他命乙
    次。又另基於施用第一級毒品之犯意，於九十七年六月二十
    六日凌晨零時二十分許，在嘉義市○區○○路「自強風暴網
    咖」內，以將海洛因摻入香菸內吸用之方式，施用第一級毒
    品海洛因乙次。嗣於九十七年六月二十六日凌晨零時四十五
    分許，在嘉義市○區○○里○○街與自立街三十二巷二號旁
    為警盤檢查獲，並當場扣得海洛因二包（合計淨重零點七一
    公克），而於同日凌晨二時三十五分許，得甲○○同意採其
    尿液送驗，其結果呈嗎啡陽性反應、可待因陽性、安非他命
    陽性及甲基安非他命陽性反應，始查知上情。
二、案經嘉義市政府警察局第一分局報請臺灣嘉義地方院檢察署
    檢察官偵查起訴。
    理  由
一、訊據被告甲○○對於上開事實均坦承不諱（見本院卷第31頁
    、第37頁、第39頁），並有嘉義市警察局搜索扣押筆錄、扣
    押物品目錄表、扣押物品收據各乙份及扣押物品照片四幀在
    卷可稽；參以於九十七年六月二十六日凌晨二時三十五分許
    ，得被告同意採其尿液送驗，其結果呈嗎啡陽性反應（按施
    用海洛因後，經人體之水解代謝作用，會呈嗎啡陽性反應）
    、可待因陽性、安非他命陽性及甲基安非他命陽性反應等情
    ，有採尿同意書、高雄市立凱旋醫院濫用藥物尿液檢驗報告
    、嘉義市政府警察局第一分局竹園所查獲毒品危害防制條例
    案尿液送驗姓名對照表各乙紙在卷可佐。又九十七年六月二
    十六日查獲時扣案之疑似海洛因毒品二包，確含海洛因成分
    （合計淨重0.71公克）等情，亦有法務部調查局九十七年七
    月十七日調科壹字第 09723030650號鑑定書乙份在卷可佐，
    均足資擔保被告於本院審理時所為之上開任意性自白確與事
    實相符，應堪採信。而被告前於九十二年間因施用毒品案件
    ，經本院以九十二年度毒聲字第七五六號裁定令入勒戒處所
    觀察、勒戒，並經臺灣高等法院臺南分院以九十二年度毒抗
    字第二六六號駁回抗告確定，經執行觀察、勒戒後，認有繼
    續施用毒品傾向，經本院以九十三年度毒聲字第二０八號裁
    定令入戒治處所施以強制戒治，嗣於九十四年二月二十四日
    認已無繼續強制戒治之必要而釋放出所等情，有其臺灣高等
    法院被告前案紀錄表乙份在卷可憑，是被告上開於強制戒治
    執行完畢釋放後五年內施用海洛因及甲基安非他命毒品之犯
    行，至堪認定，應依法論科。
二、按海洛因、甲基安非他命分別屬毒品危害防制條例所定之第
    一級、第二級毒品，故核被告甲○○所為，係犯毒品危害防
    制條例第十條第一項、第二項之施用第一級、第二級毒品罪
    ；其施用前、後持有海洛因、施用前持有甲基安非他命之低
    度行為，均為施用之高度行為所吸收，均不另論罪。又被告
    前於九十六年間因違反毒品危害防制條例案件，經本院以九
    十六年度嘉簡字第六五號判處有期徒刑四月，如易科罰金，
    以新臺幣一千元折算一日確定，於九十六年五月十四日易科
    罰金執行完畢等情，則有被告之臺灣高等法院被告全國前案
    紀錄表乙份附卷可佐，其於五年內故意再犯本件有期徒刑以
    上之罪，為累犯，均應依刑法第四十七條第一項加重其刑。
    而被告所犯上開二罪，罪名互異，犯意各別，應分論併罰。
    爰審酌被告前有妨害自由、違反麻醉藥品管理條例、違反藥
    物藥商管理法、賭博、違反毒品危害防制條例前科之素行，
    國中畢業之智識程度，前曾因施用毒品而經觀察、勒戒及強
    制戒治程序，竟未思悔改，另起意再為上開施用毒品犯行，
    顯然缺乏禁絕毒害決心，惟審酌施用毒品犯行係屬戕害自身
    健康之行為，尚未危害他人，且被告於本院審理中均能坦承
    犯行，其犯後態度尚稱良好等一切情狀，分別量處如主文所
    示之刑，並定其應執行刑，以資懲儆。
三、扣案之疑似海洛因毒品二包，確含海洛因成分，業如上述，
    應依毒品危害防制條例第十八條第一項前段規定沒收銷燬之
    ；而上開毒品外包裝袋二個，固非專供施用毒品所用之器具
    ，然均為被告所有，且分別係供包裝上開毒品所用之物，爰
    依刑法第三十八條第一項第二款規定宣告沒收之。
據上論斷，應依刑事訴訟法第二百七十三條之一第一項、第二百
九十九條第一項前段，毒品危害防制條例第十條第一項、第二項
、第十八條第一項前段，刑法第十一條、第四十七條第一項、第
五十一條第五款、第三十八條第一項第二款，判決如主文。
本案經檢察官陳則銘到庭執行職務。
中    華    民    國     97    年    8   月    29     日
                       刑事第一庭 法  官  曾宏揚
上列正本證明與原本無異。
如不服本判決，應於判決送達後十日內向本院提出上訴狀，上訴
書狀依法應敘述具體理由，如未敘述具體理由者，應於上訴期間
屆滿後二十日內補提理由書於本院（均應附繕本）
中    華    民    國     97    年    8   月    29     日
                                  書記官  陳慶昀
附錄論罪科刑法條：
毒品危害防制條例第10條
施用第一級毒品者，處 6 月以上 5 年以下有期徒刑。
施用第二級毒品者，處 3 年以下有期徒刑。


司法院資訊處製作；財團法人民間司法改革基金會備份。
